【裁判字號】    98,交聲,4015
【裁判日期】    981106
【裁判案由】    違反道路交通管理處罰條例聲明異議
【裁判全文】
臺灣臺北地方法院交通事件裁定        98年度交聲字第4015號
異  議  人
即受處分人  甲○
上列異議人即受處分人因違反道路交通管理處罰條例案件，對於
臺北市交通事件裁決所中華民國九十八年九月十八日所為之處分
（原處分：北市裁罰字第裁二二－１ＡＤ八七八００六號），聲
明異議，本院裁定如下：
    主  文
異議駁回。
    理  由
一、按禁止臨時停車線為紅色實線，用以指示禁止臨時停車路段
    ，以劃設於道路緣石正面或頂面為原則，道路交通標誌標線
    號誌設置規則第一百六十九條第一項、第二項定有明文。而
    設有禁止臨時停車標線處所不得臨時停車；禁止臨時停車處
    所不得停車，道路交通安全規則第一百十一條第一項第三款
    、第一百十二條第一項第一款亦定有明文。次按汽車駕駛人
    停車時，在禁止臨時停車處所停車，處新臺幣（下同）六百
    元以上一千二百元以下罰鍰；又道路交通管理處罰條例之處
    罰，受舉發違反道路交通管理事件之受處罰人，認為受舉發
    之違規行為應歸責他人者，應於舉發違反道路交通管理事件
    通知單應到案日期前，檢附相關證據及應歸責人相關證明文
    件，向處罰機關告知應歸責人，處罰機關應即另行通知應歸
    責人到案依法處理，道路交通管理處罰條例第五十六條第一
    項第一款及第八十五條第一項前段復分別定有明文。
二、本件異議人即受處分人甲○駕駛車牌號碼六二六－ＥＦ號營
    業小客車於民國九十八年七月二十八日十時五十七分許，在
    臺北市○○○路三一二號週邊劃設有紅色實線表示禁止臨時
    停車之路段停車，經臺北市停車管理工程處助理員以拍照之
    方式採證，並以受處分人有違反前揭道路交通管理處罰條例
    第五十六條第一項第一款規定之行為掣單逕行舉發汽車所有
    人永盛交通有限公司。經將舉發單送達於汽車所有人永盛交
    通有限公司後，受處分人於舉發通知單上所載應到案日期（
    即九十八年八月二十九日）前向原處分機關提出申訴並表明
    其為汽車駕駛人，經原處分機關函請舉發單位即臺北市停車
    管理工程處調查結果，仍認受處分人有前開違規行為，原處
    分機關乃依前揭道路交通管理處罰條例第五十六條第一項第
    一款及第八十五條第一項之規定，於九十八年九月十八日，
    裁處受處分人罰鍰九百元。
三、本件受處分人固承認其有於上開時間將上揭車號之營業小客
    車停放於前開地點之事實，惟否認有何違反道路交通管理處
    罰條例之行為，提出聲明異議狀辯稱略以：臺北市○○○路
    三一二號錢櫃ＫＴＶ前皆為紅線，並未劃有計程車排班格線
    ，但夜晚為全民計程車隊獨佔排班，外車不得插入排班，至
    早上七點以後始開放外車排班，故所有時段之計程車皆沿門
    口前的紅線上排班，此為計程車排班慣例，而受處分人於上
    開時地按照計程車排班慣例停於紅線上排班賺錢，適逢尿急
    又肚子痛，進入錢櫃ＫＴＶ上廁所，且將殘障專用停車位識
    別證置放於計程車左前擋風玻璃內，但因廁所有人排隊，遂
    耽擱一會兒時間，竟遭交通助理員以在劃有紅線路段停車開
    罰單，對受處分人之生存權、工作權未予尊重及保障，顯有
    歧視之對待云云。
四、經查，受處分人於九十八年七月二十八日十時五十七分許，
    確實駕駛車牌號碼六二六－ＥＦ號營業小客車，在臺北市○
    ○○路三一二號週邊劃設有紅色實線表示禁止臨時停車之路
    段停車之事實，為受處分人所是認，且有現場採證照片一幀
    及臺北市停車管理工程處九十八年八月十二日北市停管字第
    ０九八三五三九三五００號書函一份在卷可稽。而依前揭現
    場採證照片所示，受處分人於前揭時地停放前開車牌號碼營
    業小客車之路側確實劃設有紅色實線（表示禁止臨時停車路
    段），然該處既無設置營業汽車招呼站，亦非身心障礙專用
    停車位，故受處分人所辯：其依照計程車排班慣例在該處排
    班，且有放置殘障專用停車位識別證於計程車左前檔方玻璃
    處云云，縱屬真實，亦不足以脫免其確有於禁止臨時停車路
    段停車之違規行為。又道路交通管理處罰條例係為加強道路
    交通管理，維護交通秩序，確保交通安全而制定，受處分人
    為考領駕照之人，不得諉為不知，且人民本即負有守法之義
    務，尚不得以受憲法保障工作權、生存權云云，作為不遵守
    上開法規之理由，況本件交通助理員係依照道路交通管理處
    罰條例之規定，就受處分人違規之情狀掣單舉發，其行為並
    無違法不當之處，從而，受處分人確實有於劃有紅線路段停
    車之違規事實，本件受處分人執上開情詞置辯，委不足採。
    故本件事證明確，受處分人之違規行為堪予認定。
四、綜上所述，本件受處分人確有於前揭時間將其所有之上開車
    號車輛停放於前述禁止臨時停車路段之行為，自屬違反道路
    交通管理處罰條例第五十六條第一項第一款之規定，是原處
    分機關依道路交通管理處罰條例第五十六條第一項第一款、
    違反道路交通管理事件統一裁罰基準表之規定，裁處受處分
    人罰鍰九百元，核無違誤，受處分人之異議為無理由，應予
    駁回。
據上論斷，應依道路交通案件處理辦法第十九條，裁定如主文。
中    華    民    國    98    年    11    月    6     日
                  交通法庭      法  官  林怡秀
以上正本證明與原本無異。
如不服本裁定，應於送達後5日內，向本院提出抗告狀。
                                書記官  張汝琪
中    華    民    國    98    年    11    月    6     日


司法院資訊處製作；財團法人民間司法改革基金會備份。
